ACORDAO-COMPLETO-2367699

ACÓRDÃO DE RELAÇÃO

ACÓRDÃO DE RELAÇÃO 2004/2019 ATA 33/2019 - PLENÁRIO

Acórdão 2004/2019-TCU-Plenário
Considerando que os presentes autos tratam de representação, com pedido de cautelar suspensiva, formulada pela Atlântico Engenharia Ltda. sobre possíveis irregularidades no Pregão Eletrônico nº 34/2018 conduzido pelo atual Ministério da Economia, sob o tipo menor preço global, com vistas à contratação de empresa especializada no ramo de engenharia civil para executar serviços de recuperação e conservação das fachadas com o revestimento cerâmico nos blocos C e K do então Ministério do Planejamento, Desenvolvimento e Gestão, em Brasília - DF sob o valor estimado de R$ 1,4 milhão;
Considerando que, ao conhecer da presente representação, o Acórdão 454/2019-TCU-Plenário referendou a cautelar suspensiva concedida originalmente pelo Despacho acostado à Peça nº 27, tendo determinado, ainda, o prosseguimento do feito;
Considerando que, mais adiante, ao considerar prejudicada, no mérito, a presente representação, o Acórdão 743/2019-TCU-Plenário também considerou prejudicada a cautelar suspensiva deferida pelo aludido Acórdão 454/2019-TCU-Plenário, além de, entre outras medidas, determinar, em seu item 9.3, que, no prazo de 30 (trinta) dias, o Ministério da Economia informasse o TCU sobre o efetivo resultado de todas as medidas corretivas adotadas em relação ao Pregão Eletrônico nº 34/2018;
Considerando que, por meio da documentação encaminhada em 14/5/2019 (Peças 55 a 57) , o Ministério da Economia demonstrou que teria tomado as devidas providências sobre a realização das etapas posteriores ao cancelamento da homologação do certame, tendo informado, inclusive, os prazos estimados para a implementação de cada etapa, conforme o despacho anexado à Peça nº 57, com a previsão de assinatura do contrato em 25/6/2019;
 Considerando, todavia, que, em 24/6/2019, o Ministério da Economia encaminhou o expediente, com a informação de não ter sido possível cumprir o cronograma proposto anteriormente, e apresentou as datas previstas para a implementação de cada etapa, salientando que a última etapa do cronograma (assinatura do contrato) estaria prevista para 26/7/2019;
Considerando que, após a data prevista para a assinatura do contrato (26/7/2019) , a Selog promoveu a consulta sobre o portal do Comprasnet e verificou que o Pregão Eletrônico nº 34/2018 teria retornado à etapa de aceitação, tendo sido reagendado para 27/06/2019, às 9h00 (Peça nº 62, p. 2) , com a comunicação do pregoeiro aos licitantes no sentido de, em respeito ao Acórdão 743/2019-TCU-Plenário, ter sido "efetuado o cancelamento da adjudicação e da homologação", promovendo o respectivo retorno do certame à etapa de habilitação (Peça nº 62, p. 2) ;
Considerando que, reaberto o aludido certame, a documentação de habilitação da Atlântico Engenharia Ltda. teria sido analisada e, assim, a empresa foi declarada habilitada e vencedora do item 1 (Peça nº 62, p. 3) , não sobrevindo a manifestação contrária de qualquer licitante após a abertura do prazo para a apresentação da intenção de recurso contra o resultado (Peça nº 64, p. 1) ;
Considerando que, em sintonia com o "Resultado da Homologação" do Pregão Eletrônico nº 34/2018 (Peça nº 63, p. 1) , o objeto do certame foi adjudicado para a Atlântico Engenharia Ltda. sob o valor negociado de R$ 1.000.999,89; 
Considerando, dessa forma, que, diante das evidências trazidas aos autos (Peças nos 62 a 65) , teria restado cumprida a determinação proferida pelo item 9.4 do Acórdão 743/2019-TCU-Plenário, em 3/4/2019 (Peça nº 46) , para o Ministério da Economia informar o TCU sobre o efetivo resultado de todas as medidas corretivas adotadas em relação ao Pregão Eletrônico nº 34/2018 e, especialmente, em relação à subsequente habilitação da Atlântico Engenharia Ltda.;
Considerando, pelo exposto, que o presente feito pode ser arquivado, nos termos do art. 169, V, do RITCU;
Os Ministros do Tribunal de Contas da União, reunidos em Sessão de Plenário, ACORDAM, por unanimidade, com fundamento no art. 143, inciso V, alínea "a", e 169, inciso V, do Regimento Interno do TCU, aprovado pela Resolução nº 246, de 2011, em considerar cumprida a determinação expedida ao Ministério da Economia pelo item 9.4 do Acórdão 743/2019-TCU-Plenário e arquivar o presente processo, sem prejuízo de prolatar a determinação abaixo indicada, de acordo com os pareceres emitidos nos autos:
1. Processo TC-Processo 000.568/2019-8 (REPRESENTAÇÃO) 
	1.1. Representante: Atlântico Engenharia Ltda. (CPF 14.355.750/0001-90) .
	1.2. Órgão: então Ministério do Planejamento, Desenvolvimento e Gestão.
	1.3. Relator: Ministro-Substituto André Luís de Carvalho.
	1.4. Representante do Ministério Público: não atuou.
	1.5. Unidade Técnica: Secretaria de Controle Externo de Aquisições Logísticas (Selog) .
	1.6. Representação legal: 
	1.6.1.Claudia Regina Moraes (OAB/ES 17.858) , representando a BLRS Soluções Prediais Ltda.;
	1.6.2. Fernanda Gurgel Nogueira (OAB/DF 29.662) entre outros, representando a Atlântico Engenharia Ltda. 
	1.7. Determinar que a Selog envie a cópia do presente Acórdão, acompanhado do parecer da unidade técnica, ao Ministério da Economia, para ciência.

Atlântico Engenharia Ltda. (CPF 14.355.750/0001-90).

ANDRÉ DE CARVALHO

Não atuou.

REPRESENTAÇÃO (REPR)

Secretaria de Controle Externo de Aquisições Logísticas (Selog).